【裁判字號】    89,抗,404
【裁判日期】    891218
【裁判案由】    誣告
【裁判全文】
臺灣高等法院臺南分院刑事裁定        八十九年度抗字第四四號  Ａ
      抗告人即
      自  訴  人  乙  ○  ○
      被      告  甲  ○  ○
右列抗告人因被告誣告案件，不服台灣臺南地方法院八十九年度自字三八四號，中華
民國八十九年十月二日裁定提起抗告，本院裁定如左：
      主      文
抗告駁回。
      理      由
一、本件抗告意旨略以：原審裁定理由「被告（乙○○）是去毀損門鎖，警員勸他不
    要妨害別人的安寧，十日那天被告沒有要求進去拿東西，應是十七日左右的事」
    之論述，是為錯誤。抗告人毀損門鎖之目的是要進去拿東西，且屋主城錦添亦無
    自動將物品拿交給抗告人，是有侵占之意圖，且說這是法官蘇義洲執行之意思，
    因十七日證人五一三○號警員卻讓抗告人自動去拿東西，抗告人亦無再在該房屋
    居住。所以抗告人並無侵害其房屋之意圖，豈無說要進去拿東西乎？基此論述，
    被告是有誣告之處云云。
二、按法院或受命法官於自訴案件第一次審判期日前，訊問自訴人及蒐集或調查證據
    ，於發現案件係民事或利用自訴程序恫嚇被告者，得曉諭自訴人撤回自訴；第一
    項訊問及調查結果，如認為案件有刑事訴訟法第二百五十二條至第二百五十四條
    之情形者，得以裁定駁回其自訴，同法第三百二十六條第一項、第三項分別定有
    明文。另按刑法第一百六十九條第一項之誣告罪，以行為人意圖使人受刑事追訴
    ，而以虛構之事實向具有追訴、審判職務之公務員申告為要件，苟若行為人並未
    以虛構失實之事項向該管公務員申告，自無成立誣告罪之餘地。
三、經查：本件抗告人指訴被告甲○○誣告，係肇因於被告甲○○自訴抗告人誣告其
    妨害自由乙事，然甲○○無妨害自由犯行業經臺灣臺南地方法院八十九年自字第
    二○五號裁定於八十九年六月十七日確定在案，足證抗告人自訴甲○○妨害自由
    乙節係出於虛構。且按臺灣臺南地方法院八十九年自字第二三○號刑事判決判處
    「乙○○意圖他人受刑事處分，向該管公務員誣告，累犯，處有期徒刑貳年。」
    亦可見被告甲○○所訴非虛。縱然抗告意旨辯稱抗告人係為進屋拿東西而破壞門
    鎖，並無侵害房屋之意圖，惟被告甲○○口頭勸告抗告人不得進入他人房屋，並
    未對其實施強暴脅迫等妨害自由行為之情事，及抗告人捏造被告妨害自由等不實
    之事而行誣告之事實，已經前述二裁判審理認定並附卷可稽，故甲○○具狀自訴
    抗告人誣告，係屬合法的行使權利，應無誣告可言。復查抗告人無其他證據足資
    認定被告有何誣告犯行，從而，原審以被告所涉誣告之犯罪嫌疑不足，裁定駁回
    自訴人之自訴，尚無不合，抗告意旨指摘原裁定不當，非有理由，應予駁回。
四、據上論結，應依刑事訴訟法第四百十二條，裁定如主文。
中    華    民    國      八十九      年      十二      月      十八    日
                                  臺灣高等法院臺南分院刑事第四庭
                                      審判長法官  陳    義    仲
                                            法官  徐    財    福
                                            法官  宋    明    蒼
右正本證明與原本無異。
如不服本裁定應於送達後五日內向本院提出抗告狀。
                                      法院書記官  余    素    美
中    華    民    國      八十九      年      十二      月      二十    日


司法院資訊處製作；財團法人民間司法改革基金會備份。
